# 商誉计算和减值问题

提问人：23340025 时间：2021-04-07 14:00:00
请教版主
1 、如果企业合并时，被收购方本身合并报表就有非同一控制合并产生的商誉，这时候本企业（收购方）计算商誉是用的“可辨认净资产”，是否应不包括被收购方原商誉。
也就是说合并时点应该重新计算一个商誉，然后再进行商誉分摊，被收购方原来自己形成的商誉，在本次分摊之后可能数会变？
2 、举个例子，假设本公司（收购方）为A公司，被收购方为B公司（B公司只有 1 个外部收购的子公司S），A收购B仅70%股权，超过可辨认净资产公允部分 140 万元。在A收购B之前，B从外部非同控收购了100%股权的S公司，B公司自行产生了商誉（对应100%） 100 万元。
假设只有 2 个资产组，一个资产组是S公司单体，一个资产组是B公司单体
140 万商誉，都是收购70%股权形成的，还原为完全商誉是 200 。而原B公司收购S公司时形成的商誉 100 已经是完全商誉。
难道此时分摊S公司资产组商誉时，应当把原 100 商誉调整为 100/100%*70%=70？剩余140-70=70归为B资产组对应的商誉。。。还是说，压根不用考虑原来商誉是多少，直接重新分配计算一个呢。

回答人：chenyiwei
可以这样理解。在进行购买对价分摊时，对被收购方自身报表中原有的商誉和递延所得税均不考虑，而是“全新”的重新计算。最终减值测试中需分摊的商誉完全是本次收购形成的。被收购方账面原有的商誉将会“消失”，在本企业合并报表层面不予以考虑。